# 关于商誉减值测试的疑问

提问人：WHY8190 时间：2016-03-25 16:25:38
建议同期银行贷款利率进行分摊较好

回答人：chenyiwei
商誉的减值测试用的折现率应当是WACC，不是贷款利率。要考虑权益资本所要求的回报率。